臺灣彰化地方法院刑事判決　　　　　　 100年度易字第1306號
公　訴　人　臺灣彰化地方法院檢察署檢察官
被　　　告　劉沅靈
上列被告因竊盜案件，經檢察官提起公訴（100年度偵字第9964
號），被告就被訴事實為有罪之陳述，本院進行簡式審判程序，
判決如下：
    主  文
劉沅靈犯毀越門扇之加重竊盜罪，累犯，處有期徒刑捌月。
    事  實
一、劉沅靈前因施用毒品案件，經臺灣臺中地方法院（下稱臺中
    地院）以96年度訴字第2917號判處有期徒刑10月確定，另因
    施用毒品案件，經臺中地院以96年度訴字第3489號分別判處
    有期徒刑7月、7月、7月確定，並與前開10月有期徒刑經定
    應執行刑為有期徒刑2年3月確定，於民國98年6月9日假釋出
    監，於99年1月3日假釋期滿未經撤銷而執行完畢後，仍不知
    悔改，於99年6月30日上午6時許，劉沅靈路過桃園縣蘆竹鄉
    ○○路○段1311號之3倉庫，發現該倉庫之窗戶外鐵條未固定
    住，認有機可趁，乃基於為自己不法所有之意圖，徒手拔起
    窗戶之鐵條，自窗戶爬入倉庫，將皇揚實業有限公司所有、
    劉泰禎管理之三菱牌堆高機1台發動，自倉庫大門駛離而竊
    取得手（堆高機價值新台幣18萬元）。嗣為警在遭破壞之窗
    戶內緣，採獲指紋1枚，比對結果，與劉沅靈之左小指指紋
    相符，而循線查獲上情。
二、案經桃園縣政府警察局蘆竹分局報告臺灣桃園地方法院檢察
    署檢察官呈請臺灣高等法院檢察署檢察長移轉臺灣臺中地方
    法院檢察署檢察官，再呈請臺灣高等法院臺中分院檢察署檢
    察長移轉臺灣彰化地方法院檢察署檢察官偵查起訴。
    理  由
一、本件被告劉沅靈所犯係死刑、無期徒刑、最輕本刑為3年以
    上有期徒刑以外之罪，其就被訴事實為有罪之陳述，經本院
    裁定以簡式審判程序審理，則依刑事訴訟法第273條之2、同
    法第159條第2項之規定，不適用傳聞法則有關限制證據能力
    之相關規定，合先敘明。
二、上揭事實，業據被告劉沅靈坦承不諱，核與證人劉泰禎證述
    之情節相符，並有桃園縣警察局蘆竹分局刑案現場勘察報告
    、內政部警政署刑事警察局鑑定書、堆高機買賣合約書各1
    份及現場照片6張附卷可稽，足認被告自白與事實相符，堪
    可採信。本件事證明確，被告犯行堪以認定，應依法論科。
三、按行為後法律有變更者，適用行為時之法律。但行為後之法
    律有利於行為人者，適用最有利於行為人之法律。刑法第2
    條第1項定有明文。本件被告行為後，刑法第321條業於100
    年1月26日修正公布，並自同年月28日起施行。修正前刑法
    第321條第1項規定為：「犯竊盜罪而有左列情形之一者，處
    六月以上、五年以下有期徒刑：一、於夜間侵入住宅或有人
    居住之建築物、船艦或隱匿其內而犯之者。二、毀越門扇、
    牆垣或其他安全設備而犯之者。三、攜帶兇器而犯之者。四
    、結夥三人以上而犯之者。五、乘火災、水災或其他災害之
    際而犯之者。六、在車站或埠頭而犯之者。」，修正後刑法
    第321條第1項則規定為：「犯竊盜罪而有下列情形之一者，
    處六月以上、五年以下有期徒刑，得併科新臺幣十萬元以下
    罰金：一、侵入住宅或有人居住之建築物、船艦或隱匿其內
    而犯之者。二、毀越門扇、牆垣或其他安全設備而犯之者。
    三、攜帶兇器而犯之者。四、結夥三人以上而犯之者。五、
    乘火災、水災或其他災害之際而犯之者。六、在車站、埠頭
    、航空站或其他供水、陸、空公眾運輸之舟、車、航空機內
    而犯之者。」，修正後該條項規定增加得併科罰金之規定，
    並刪除原第一款「於夜間」之要件，且就第六款增加「航空
    站、其他供水、陸、空公眾運輸之舟、車、航空機內」之要
    件，擴大加重竊盜罪之適用範圍，經比較新、舊法律，修正
    後刑法第321條第1項並無有利於被告之情形，依刑法第2條
    第1項前段規定，自應適用行為時法即修正前刑法第321條第
    1項規定。
四、按刑法第321條第1項第2款規定將「門扇」、「牆垣」、「
    其他安全設備」並列，則所謂「門扇」專指門戶而言，應屬
    狹義指分隔住宅或建築物內外之間之出入口大門而言，而所
    謂「其他安全設備」，指門扇牆垣以外，依社會通常觀念足
    認防盜之一切設備而言，所謂「毀越」指毀損與踰越而言（
    最高法院25年上字第4168號判例意旨參照）。是核被告劉沅
    靈所為，係犯修正前刑法第321條第1項第2款之毀越門扇竊
    盜罪。被告有如犯罪事實欄所載之前案科刑及執行紀錄，有
    卷附臺灣高等法院被告前案紀錄表可按，其受有期徒刑之執
    行完畢，5年以內故意再犯有期徒刑以上之罪，為累犯，應
    依刑法第47條第1項之規定，加重其刑。爰審酌被告前有竊
    盜、毒品前科，素行不佳，又其不思以正途謀取財物，圖以
    不勞而獲之方式竊取他人財物，及其所竊得之物品價值、所
    造成之損害程度等一切情狀，量處如主文所示之刑，以資懲
    儆。
據上論斷，應依刑事訴訟法第273條之1第1項、第299條第1項前
段，刑法第2條第1項前段、修正前刑法第321條第1項第2款、第
47條第1項，判決如主文。
本案經檢察官黃顗雯到庭執行職務。
中    華    民    國   100    年    12    月    19    日
                          刑事第三庭  法  官  張鶴齡
以上正本證明與原本無異。
不服本判決，應於判決送達後10日內，向本院提出上訴書狀，上
訴書狀應「敘述具體上訴理由」，並按他造當事人之人數附繕本
。「切勿逕送上級法院」。
告訴人或被害人對於判決如有不服具備理由請求檢察官上訴者，
其上訴期間之計算係以檢察官收受判決正本之日期為準。
中    華    民    國   100    年    12    月    19    日
                                      書記官  許淑琴
附錄本案論罪科刑法條全文：
中華民國刑法第321條
犯竊盜罪而有左列情形之一者，處 6 月以上、 5 年以下有期徒
刑：
一、於夜間侵入住宅或有人居住之建築物、船艦或隱匿其內而犯
    之者。
二、毀越門扇、牆垣或其他安全設備而犯之者。
三、攜帶兇器而犯之者。
四、結夥三人以上而犯之者。
五、乘火災、水災或其他災害之際而犯之者。
六、在車站或埠頭而犯之者。
前項之未遂犯罰之。